臺灣臺中地方法院刑事判決　　　　　　　　　　　　九十四年度訴字第一四一五號
　　公　訴　人　臺灣臺中地方法院檢察署檢察官
　　被　　　告　甲○○
右列被告因毒品危害防制條例案件，經檢察官提起公訴（九十四年度毒偵字第一一０
六號），經本院合議庭裁定由受命法官獨任進行簡式審判程序，判決如左：
    主  文
甲○○連續施用第一級毒品，累犯，處有期徒刑壹年月，扣案之含毒品海洛因殘渣
之包裝袋貳只均沒收銷燬、注射針筒壹支沒收。又施用第二級毒品，累犯，處有期徒
刑柒月。應執行有期徒刑壹年捌月，扣案之含毒品海洛因殘渣之包裝袋貳只均沒收銷
燬、注射針筒壹支沒收。
    犯罪事實
一、甲○○曾於民國九十一年間，先後因違反毒品危害防制條例案件、贓物案件及贓
    物案件，經本院以九十一年度訴字第一九０三號判決、九十一年度中簡字第一八
    六三號判決及九十二年度易字第一二一四號判決，分別判處有期徒刑十月、四月
  及三月確定，經本院定其應執行有期徒刑一年三月確定，於九十三年九月二十四
    日假釋期滿，假釋未經撤銷而執行完畢。又前因施用毒品案件，經本院以九十年
    度毒聲字第一四一號裁定送觀察、勒戒後，因認有繼續施用毒品之傾向，再經臺
    灣臺中地方法院檢察署檢察官聲請本院裁定令入戒治處所施以強制戒治，由本院
    以九十年度毒聲字第七六五號裁定令入戒治處所施以強制戒治一年。嗣甲○○自
    送臺灣臺中戒治所強制戒治，已屆滿三月，其成效經評定為合格，無繼續戒治之
    必要，由本院以九十年度毒聲字第五二八七號裁定停止戒治，所餘戒治期間，付
    保護管束，於九十年十一月十六日出戒治所後，至九十一年二月七日始保護管束
    期滿，未經裁定撤銷停止戒治，而由臺灣臺中地方法院檢察署檢察官於九十一年
    三月五日以九十一年度戒毒偵字第八三號不起訴處分確定。嗣又施用毒品，經本
    院以九十一年度毒聲字第一九五六號裁定令入戒治處所施以強制戒治，於九十二
    年七月十七日始戒治期滿出戒治所，並經本院以九十一年度訴字第一九０三號判
    決判處有期徒刑十月確定。詎其仍不知戒惕，於強制戒治執行完畢釋放後五年內
    ，再因施用第二級毒品案件，經本院於九十三年十二月九日以九十三年度中簡字
    第三０六六號判決判處有期徒刑六月，於九十四月一月十日始告確定；又因施用
    第一級毒品案件，經本院於九十三年十二月三十一日以九十三年度訴字第二七三
    一號宣示判決判處有期徒刑一年二月後，竟另基於施用第一級毒品海洛因之概括
    犯意，自九十四年一月間某日起，至同年二月四日下午一時許止，在臺中縣大里
    市○○路一二八巷十號住處，以將第一級毒品海洛因摻水稀釋後，再以注射針筒
    注入體內之方式，約每隔二日施用第一級毒品海洛因一次，連續施用多次。又於
    前開施用第二級毒品案件，經本院以九十三年度中簡字第三０六六號判決確定後
    ，另基於施用第二級毒品甲基安非他命之犯意，於九十四年二月三日晚上，在上
    址住處，以將第二級毒品甲基安非他命置於玻璃球吸食器內，以火燒烤產生燻煙
    ，再吸食該燻煙之方式，施用第二級毒品甲基安非他命一次。嗣於九十四年二月
    四日晚上十時二十分許，在臺中市○○○路○段二十一號前為警查獲，並扣得其
    所有施用第一級毒品海洛因後遺留含毒品海洛因殘渣之包裝袋二只及供施用毒品
    海洛因使用之注射針筒一支。
二、案經臺中市警察局移送臺灣臺中地方法院檢察署檢察官偵查起訴。
    理  由
一、右揭犯罪事實，業據被告甲○○於本院審理時坦承不諱，且被告為警查獲時所採
    集之尿液，經送檢驗結果，確呈安非他命、甲基安非他命及嗎啡陽性反應，有中
    山醫學大學附設醫院藥物濫用檢測中心出具之檢驗報告各一紙在卷可證，足見被
    告之自白與事實相符。又被告前因施用毒品案件，經本院以九十年度毒聲字第一
    四一號裁定送觀察、勒戒後，因認有繼續施用毒品之傾向，再經臺灣臺中地方法
    院檢察署檢察官聲請本院裁定令入戒治處所施以強制戒治，由本院以九十年度毒
    聲字第七六五號裁定令入戒治處所施以強制戒治一年。嗣甲○○自送臺灣臺中戒
    治所強制戒治，已屆滿三月，其成效經評定為合格，無繼續戒治之必要，由本院
    以九十年度毒聲字第五二八七號裁定停止戒治，所餘戒治期間，付保護管束，於
    九十年十一月十六日出戒治所後，至九十一年二月七日始保護管束期滿，未經裁
    定撤銷停止戒治，而由臺灣臺中地方法院檢察署檢察官於九十一年三月五日以九
    十一年度戒毒偵字第八三號不起訴處分確定。嗣又施用毒品，經本院以九十一年
    度毒聲字第一九五六號裁定令入戒治處所施以強制戒治，於九十二年七月十七日
  始戒治期滿出戒治所，並經本院以九十一年度訴字第一九０三號判決判處有期徒
    刑十月確定等情，有被告之臺灣高等法院被告全國前案紀錄表及臺灣臺中地方法
    院檢察署刑案資料查註紀錄表等各一份附卷可佐。是本件被告於強制戒治執行完
    畢釋放後五年內再犯施用毒品罪，事證已臻明確，被告施用毒品犯行堪予認定，
    應依法論科。
二、核被告所為，係犯毒品危害防制條例第十條第一項之施用第一級毒品罪及同條第
    二項之施用第二級毒品罪。又被告因施用海洛因、甲基安非他命毒品前之持有海
    洛因、甲基安非他命之低度行為，應為其施用之高度行為所吸收，均不另論罪。
    被告多次施用第一級毒品海洛因之行為，時間緊接，犯罪構成要件相同，顯係基
    於概括之犯意反覆為之，為連續犯，應依刑法第五十六條之規定論以一罪，並依
    法加重其刑。被告所犯施用第一級毒品罪與施用第二級毒品罪，犯意各別，犯罪
    構成要件互殊，應予分論併罰。又查被告前於九十一年間，先後因違反毒品危害
    防制條例案件、贓物案件及贓物案件，經本院以九十一年度訴字第一九０三號判
    決、九十一年度中簡字第一八六三號判決及九十二年度易字第一二一四號判決，
    分別判處有期徒刑十月、四月及三月確定，經本院定其應執行有期徒刑一年三月
    確定，於九十三年九月二十四日假釋期滿，假釋未經撤銷而執行完畢，有被告之
    刑案資料查註紀錄表及臺灣高等法院被告全國前案紀錄表各一份附卷可考，其受
    有期徒刑執行完畢後，於五年內再犯本件有期徒刑以上之二罪，均為累犯，應加
    重其刑，並就施用第一級毒品犯行遞加重之。爰審酌被告經觀察勒戒、強制戒治
    之處遇措施後，猶未能深切體認毒品危害己身之鉅，及早謀求脫離毒害之道，反
    而於出所後伺機再犯，未見有何收斂、警惕之意，足徵被告依賴毒品至深，自有
    使其接受相當時期監禁以敦化性情之必要，惟念及被告於法院審理時尚能坦承犯
    行，且施用毒品固戕害個人健康至深，然就他人權益之侵害仍屬有限，及其犯罪
    目的、手段、智識程度等一切情狀，分別量處如主文所示之刑，並定其應執行刑
    ，以示懲儆。扣案之含毒品海洛因殘渣之包裝袋二只，其上殘留之第一級毒品海
    洛因已無法與各該包裝袋剝離，應全部視為被查獲之毒品，不論屬於犯人與否，
    均應依毒品危害防制條例第十八條第一項前段之規定沒收銷燬之；另扣案之注射
    針筒一支，係被告供施用毒品海洛因所用之物，且為被告所有，業經其供明在卷
    ，亦應依刑法第三十八條第一項第二款之規定宣告沒收。
據上論斷，應依刑事訴訟法第二百七十三條之一第一項、第二百九十九條第一項前段
，毒品危害防制條例第十條第一項、第二項、第十八條第一項前段、第二十三條第二
項，刑法第十一條、第五十六條、第四十七條、第五十一條第五款、第三十八條第一
項第二款，判決如主文。
中      華      民      國    九十四    年      六      月      八      日
                                臺灣臺中地方法院刑事第十三庭
                                    法  官  許  月  馨
右正本證明與原本無異。
如不服本判決，應於送達後十日內向本院提出上訴狀（須附繕本），上訴於臺灣高等
法院臺中分院。
                                    書記官
中      華      民      國    九十四    年      六      月      八      日
附錄所犯法條：
毒品危害防制條例第十條：
施用第一級毒品者，處六月以上五年以下有期徒刑。
施用第二級毒品者，處三年以下有期徒刑。
